臺灣臺南地方法院臺南簡易庭民事判決
111年度南簡字第562號
原      告  張美珍  
被      告  劉宅安  
上列被告因過失傷害案件，經原告提起刑事附帶民事訴訟請求侵
權行為損害賠償(交通)事件，由本院刑事庭裁定移送前來（110
年度交簡附民字第320號），本院於民國111年8月3日言詞辯論終
結，判決如下：
    主  文
被告應給付原告新臺幣肆萬參仟伍佰貳拾元，及自民國一百十一
年六月二十一日起至清償日止，按週年利率百分之五計算之利息
。
原告其餘之訴駁回。
訴訟費用壹仟元由被告負擔百分之十八，餘由原告負擔。
本判決第一項得假執行。但被告如以新臺幣肆萬參仟伍佰貳拾元
為原告預供擔保，得免為假執行。
    事實及理由
一、按訴狀送達後，原告不得將原訴變更或追加他訴。但擴張或
    減縮應受判決事項之聲明者，不在此限，民事訴訟法第255
    條第1項第3款定有明文，依同法第436條第2項規定，為簡易
    訴訟程序所適用。本件原告原起訴聲明：被告應給付新臺幣
    (下同)24萬880元，及自刑事附帶民事訴訟起訴狀送達翌日
    起至清償日止，按週年利率百分之5計算之利息。嗣於民國1
    11年6月20日言詞辯論期日增加請求醫療費用金額，並變更
    聲明為：被告應給付24萬2,780元，及自變更訴之聲明翌日
    起至清償日止，按週年利率百分之5計算之利息(本院卷第31
    頁)。經核係屬擴張應受判決事項之聲明，與上開法條規定
    之情形相符，應予准許。
二、原告起訴主張：
  ㈠被告於110年4月21日16時53分許，駕駛車牌號碼000-0000號
    自用小貨車，沿臺南市東區自由路2段由南往北方向行駛，
    行經該路段與自由路2段209巷之交岔路口時，本應注意汽車
    行駛時，轉彎車應讓直行車先行，而依當時天候晴、日間自
    然光線、路面乾燥、無缺陷、無障礙物、視距良好之情狀，
    客觀上並無不能注意之情形，竟疏未注意貿然左轉，適有原
    告乘坐醫療代步車，沿自由路2段由北往南方向行駛至此，
    見狀閃避不及，兩車因而發生碰撞(下稱系爭事故)，致原告
    受有左側前胸壁挫傷、左側肋骨第4及第5支閉鎖性骨折等傷
    害(下稱系爭傷害)，並造成腰部、下肢、右手痠麻。被告上
    開過失行為，原告提起刑事告訴經臺灣臺南地方檢察署(下
    稱臺南地檢署)檢察官偵查後聲請簡易判決處刑(110年度偵
    字第21895號)，經本院刑事庭以110年度交簡附民字第320號
    判決被告犯過失傷害罪，處拘役20日，如易科罰金，以1,00
    0元折算1日確定在案(下稱刑事案件)。因系爭事故乃被告左
    轉時未禮讓原告先行所致，應負全部損害賠償責任。為此，
    爰依民法侵權行為法律關係提起本件訴訟等語。
  ㈡請求項目及金額如下：
　1.醫療費用：原告因系爭事故受傷就醫接受治療，並因傷造成
    腰部、下肢、右手痠麻而接受物理治療，自110年4月21日起
    至111年5月17日止，支出如附表1所示之醫療費合計3萬485
    元。　　
　2.交通費：原告因傷就醫接受治療而往返醫院，自110年4月21
    日起至同年10月20日止，支出如附表2所示之交通費合計1萬
    2,295元。
　3.精神慰撫金：原告因系爭事故受傷，造成生活起居不便，受
    有精神上之損害，請求精神慰撫金20萬元。
  ㈢並聲明：被告應給付24萬2,780元，及自變更訴之聲明翌日起
    至清償日止，按週年利率百分之5計算之利息。
三、被告則以：　
  ㈠被告對於系爭事故發生之事實不爭執，但其駕駛之自用小貨
    車車速不快，左轉時僅擦撞原告乘坐之醫療代步車後半部，
    沒有撞到原告本人，且醫療代步車並未翻倒，不可能造成原
    告骨折。又車禍事故發生後，被告有陪同原告至醫院檢查，
    檢查結果均無問題，原告卻主張因傷需接受物理治療，顯然
    與系爭事故無關，該傷勢應為原告之前106年10月3日車禍事
    故所造成。此外，被告已給付原告醫療費550元、醫療代步
    車維修費用7,700元，合計8,250元，僅同意給付臺南市立醫
    院、新樓醫院、臺南醫院、成大醫院、毅安診所部分之醫療
    費用，及因本件車禍受傷就醫治療所生之交通費用，不同意
    給付武德中醫及物理治療所之醫療費用等語，資為抗辯。
　㈡並聲明：
　1.原告之訴駁回。
　2.如受不利之判決，願供擔保請准宣告免為假執行。
四、本院得心證之理由：
　㈠查被告於110年4月21日16時53分許，駕駛車牌號碼000-0000
    號自用小貨車，沿臺南市東區自由路2段由南往北方向行駛
    ，行經該路段與自由路2段209巷之交岔路口時，貿然左轉而
    與原告乘坐之醫療代步車發生碰撞，致原告受有系爭傷害(
    僅受有左側前胸壁挫傷、左側肋骨第4及第5支閉鎖性骨折，
    另原告主張腰部、下肢、右手痠麻部分，並非系爭事故所造
    成，詳後述)等情，有原告提出臺南市立醫院出具之診斷證
    明書(本院110年度交簡附民字第320號卷第33頁)在卷可稽，
    並經本院職權調取臺南地檢署110年度偵字第21895號卷宗，
    核閱卷附交通事故談話紀錄表、調查筆錄、道路交通事故現
    場圖、道路交通事故調查報告表(一)、(二）及現場照片屬
    實（參刑事案件警卷第3至10、23至27、35至51頁）；而系
    爭事故發生後原告提起刑事告訴，經臺南地檢署檢察官偵查
    聲請簡易判決處刑(110年度偵字第21895號)，本院刑事庭以
    110年度交簡字第3783號判決本件被告犯過失傷害罪，處拘
    役20日，如易科罰金，以1,000元折算1日確定在案乙節，此
    亦有上開聲請簡易判決處刑書及判決各1份（本院110年度南
    司簡調字第259號卷第15至20頁）附卷可參。被告雖不爭執
    系爭事故發生之經過，惟抗辯並未造成原告左側肋骨第4及
    第5支閉鎖性骨折之傷害云云。然查，觀諸臺南市立醫院出
    具之診斷證明書，其上「病名」、「醫生囑言」欄內分別記
    載：「左側前胸壁挫傷、左側肋骨第4及第5支閉鎖性骨折」
    、「病患於民國110年4月21日17時25分因以上診斷入急診求
    診，經診療後，於4月21日20時59分離院，如有不適或任何
    變化，請儘速回相關科別門診追蹤治療。」等語明確，由此
    可見原告於系爭事故發生後第一時間經送至臺南市立醫院治
    療，經該醫院檢查診斷後除受有「左側前胸壁挫傷」外，確
    實另受有「左側肋骨第4及第5支閉鎖性骨折」之傷害，且刑
    事案件亦以被告駕駛過失而致原告受有「左側前胸壁挫傷、
    左側肋骨第4及第5支閉鎖性骨折」之傷害予以起訴及判決，
    被告並未於刑事案件偵查及審理時否認原告「左側肋骨第4
    及第5支閉鎖性骨折」非其駕駛過失所造成之結果，復未於
    本件訴訟中提出任何證據證明其所辯之情，則本院審酌上情
    ，堪認原告於系爭事故中應受有「左側前胸壁挫傷、左側肋
    骨第4及第5支閉鎖性骨折」之傷害，被告上開爭執，委屬推
    責之詞，並無可採。是被告駕駛車輛於上開時間、地點因左
    轉不慎碰撞原告乘坐之醫療代步車，致原告受有系爭傷害之
    事實，堪可憑採。
　㈡原告固主張因系爭事故發生，造成其腰部、下肢、右手痠麻
    ，並請求治療上開傷害所需之醫療費用及交通費用云云。惟
    查，有關原告於系爭事故中所受之系爭傷害，是否會造成其
    腰部、下肢、右手痠麻之情形，經本院函詢國立成功大學醫
    學院附設醫院(下稱成大醫院)後，該院於111年7月18日以成
    附醫外字第1110014740號函覆表示：「1.患者(即原告)於20
    21/9/13至門診，表示右手麻，脖子轉動會痛，後續影像檢
    查發現為第3至第5頸椎椎間盤突出，於2021/10/27接受頸椎
    手術，於2021/12/12外傷，診斷為右肱骨骨折。2.頸椎椎間
    盤突出可能會導致右手麻及雙下肢麻，右肱骨骨折也可能會
    導致右手麻。3.胸壁挫傷、左側肋骨骨折不會造成右手麻、
    雙下肢麻及腰部酸痛之症狀。」等語明確(本院卷第149至15
    1頁)，再參酌原告提出台灣基督長老教會新樓醫療財團法人
    台南新樓醫院(下稱新樓醫院)出具之診斷證明書，其上「病
    名」、「醫師醫囑」分別記載：「第5期慢性腎臟疾病、頸
    椎椎間盤脫出及脊椎狹窄。」、「患者(即原告)於民國110
    年9月1日就診，頸部MRI顯示上述情形。」等語(上開附民卷
    第37頁)，足見原告係患有頸椎椎間盤脫出、脊椎狹窄、第3
    至第5頸椎椎間盤突出等病狀，成大醫院依其醫療專業及檢
    查結果，認為原告之「頸椎椎間盤突出」或「右肱骨骨折」
    ，方可能導致其右手麻、雙下肢麻及腰部酸痛，至於原告於
    系爭事故所受之「胸壁挫傷、左側肋骨骨折」，並不會造成
    右手麻、雙下肢麻及腰部酸痛之症狀。是本院審酌上情，並
    參酌原告106年10月3日發生之車禍事故，當時即受有頸椎半
    脫位併椎間盤突出致頸椎前後椎間盤切除等傷害(參本院107
    年度訴字第1226號、臺灣高等法院臺南分院108年度上易字
    第152號民事判決，本院卷第55至86頁)，堪認原告主張腰部
    、下肢、右手痠麻等症狀，應為頸椎椎間盤傷害、右肱骨骨
    折傷害所引起，與系爭事故造成「左側前胸壁挫傷、左側肋
    骨第4及第5支閉鎖性骨折」之傷害應無所關連。從而，原告
    主張因系爭事故造成其腰部、下肢、右手痠麻等症狀，難認
    可採，其因上開症狀(即腰部、下肢、右手痠麻)而至醫院、
    中醫診所及物理治療所接受治療所支出之費用、交通費用，
    即不得向被告請求(不得請求之項目及金額，詳後述)。
　㈢按汽車行駛時，駕駛人應注意車前狀況，並隨時採取必要之
    安全措施；汽車行駛至交岔路口，轉彎車應讓直行車先行，
    道路交通安全規則第94條第3項及第102條第1項第7款分別定
    有明文。次按因故意或過失，不法侵害他人之權利者，負損
    害賠償責任；汽車、機車或其他非依軌道行駛之動力車輛，
    在使用中加損害於他人者，駕駛人應賠償因此所生之損害；
    不法侵害他人之身體或健康者，對於被害人因此喪失或減少
    勞動能力，或增加生活上之需要時，應負損害賠償責任；不
    法侵害他人之身體、健康、名譽、自由、信用、隱私、貞操
    ，或不法侵害其他人格法益而情節重大者，被害人雖非財產
    上之損害，亦得請求賠償相當之金額，此亦為民法第184條
    第1項前段、第191條之2前段、第193條第1項、第195條第1
    項前段所明定。查被告於上開時間、地點駕駛自用小貨車，
    左轉時未遵守上開交通規則禮讓原告乘坐之醫療代步車先行
    而發生碰撞，致原告受有系爭傷害，其行為顯有過失，並與
    原告所受傷害間，具有相當因果關係，自應就原告所受系爭
    傷害負侵權行為損害賠償責任。至於原告乘坐之醫療代步車
    ，固經交通部98年3月11日交路字第0980023644號函示，視
    為行人活動之輔助器材，應遵守一般行人之管制規定，惟本
    院審酌交通部鑑於提倡環保、節能等原因，已於96年間修正
    道路交通管理處罰條例，將電動輔助自行車等納入慢車種類
    ，並迭於104年、105年及108年間修正道路交通管理處罰條
    例第69條有關慢車定義、適用範圍及登記主管機關等，顯然
    已將電動輔助車輛列入慢車範圍予以規範，而原告乘坐之醫
    療代步車係以電力為主，具有一定機動性及速度，且其行駛
    方式較近似於電動自行車而與行人有別，自應適用慢車之相
    關交通規則為宜，是原告於道路上乘坐醫療代步車行駛在機
    慢車道，就本件車禍事故之發生並無過失，附此敘明之。依
    此，原告依侵權行為法律關係請求被告賠償其損害，於法有
    據。茲就其請求之項目、金額是否適當，逐項分述如后：
　1.醫療費：
　  原告雖主張因系爭傷害至醫院、診所治療，及系爭傷害造成
    腰部、下肢、右手痠麻接受物理治療，自110年4月21日起至
    111年6月22日止，支出醫療費合計3萬485元，並提出臺南市
    立醫院、武德中醫診所、台南新樓醫院、衛生福利部臺南醫
    院、楊立晟物理治療所、成大醫院、毅安診所出具之診斷證
    明書及醫療收據為證（原告提出之醫療收據合計金額為3萬1
    ,415元，請求金額為3萬485元，詳如附表1所示，診斷證明
    書參附民卷第33、35、37、41、43頁及本院卷第49、51頁，
    收據參附民卷第45至99頁、本院卷第43至47、101至125頁）
    。惟原告因系爭事故所受傷害僅為「左側前胸壁挫傷、左側
    肋骨第4及第5支閉鎖性骨折」，且不會造成腰部、下肢、右
    手痠麻等症狀，此經本院認定如前，故原告支出之醫療費必
    須與所受系爭傷害有關，且為治療挫傷、肋骨傷勢之必要治
    療方法，方可向被告請求給付。經查：
　⑴附表1編號1、2：原告分別於車禍事故當日即110年4月21日，
    及同年月26日至臺南市立醫院急診接受治療，應與系爭事故
    有關，惟其中附表1編號1部分，被告已給付，此部分金額即
    應扣除，故原告至臺南市立醫院治療僅得請求編號2部分之
    金額330元。
　⑵附表1編號3至29、78、79：原告至武德中醫診所接受治療，
    其中附表1編號3、4、5部分，依收據所載係治療「肌痛」，
    此與挫傷、骨折應無關連，不應計入；另編號6至29部分，
    收據記載治療之適應症為「左側肋骨多發性閉鎖性骨折之初
    期照護」，應與系爭傷害有所關連，此部分之金額合計3,93
    0元，應予准許。至於編號78、79，甚至原告於言詞辯論終
    結後所提出之武德中醫診所收據，因其記載適應症為「腰薦
    椎神經叢疾患」，此應與椎間盤症狀有關，非治療系爭傷害
    所須之醫療方法，故此部分之請求，無從准許。
　⑶附表1編號30至34、35、36至38：原告提出新樓醫院、成大醫
    院出具之收據，附表1編號31至34、36至38就診之科別為「
    神經內科」、「神經外科」，顯然與挫傷、骨折治療並無關
    連，而與椎間盤突出較有相關，自應予以剔除。另編號30、
    35部分原告係至新樓醫院、臺南醫院「骨科」就診，應與治
    療肋骨骨折有關，合計230元，應可准許。
　⑷附表1編號39至69：原告固提出楊立晟物理治療所出具之收據
    予以請求，惟經本院函詢楊立晟物理治療所治療原告之項目
    及原因為何後，該治療所於111年7月4日函覆到院表示(本院
    卷第129、131頁)，其中「110年5月10日至5月14日」之治療
    內容為「左側4、5節肋骨淺層凝膠按摩(目的為增加受傷處
    發炎組織之循環、加速消炎)，左側胸大肌放鬆(目的為減緩
    肋骨損傷產生之肌肉痙孿、減緩症狀)，左側上肢神經鬆動
    術(目的為增加左側神經循環、減緩神經症狀)，右背放鬆及
    右下肢神經鬆動術(目的為減緩右下背及下肢症狀)」，此部
    分應與治療系爭傷害有關，故原告請求附表1編號39至41部
    分之金額合計1,350元，應予准許。至於附表1編號42至69部
    分，上開函文表示係因原告取得臺南醫院、新樓醫院出具之
    診斷證明書後予以治療，而觀諸上開診斷證明書(本院卷第1
    41、143頁)其上記載之病名為「背部挫傷、胸廓挫傷、第3-
    5腰椎經後方減壓內固定融合術後」、「第5期慢性腎臟疾病
    、頸椎椎間盤脫出及脊椎狹窄」，可見上開診斷證明書記載
    之病名皆與原告於系爭事故中所受之系爭傷害無關，原告請
    求此部分之醫療費，即非可採。
　⑸附表1編號70至77：原告雖主張至毅安診所接受治療，惟其提
    出之收據，其上僅記載「徒手治療」，無從知悉其治療之內
    容是否與系爭傷害有關，故此部分請求，難可採信，不應准
    許。
　⑹綜上，原告請求之醫療費，除附表1編號2(臺南市立醫院)、6
    至29(武德中醫診所)、30(新樓醫院)、35(臺南醫院)、39至
    41(楊立晟物理治療所)部分，與治療系爭傷害有關外，其餘
    所支出之醫療費用，其請求均屬無據。是原告可得請求之醫
    療費合計為5,840元。
　2.交通費：
　⑴原告固請求被告給付如附表2所示之交通費用，惟原告因系爭
    傷害就醫治療，如前所述，應僅限於附表1編號1、2(臺南市
    立醫院)、6至29(武德中醫診所)、30(新樓醫院)、35(臺南
    醫院)、39至41(楊立晟物理治療所)部分，故其於上開期日
    至臺南市立醫院、武德中醫診所、新樓醫院、臺南醫院及楊
    立晟物理治療所接受治療所生之交通費用，始與系爭事故有
    關。又原告就上開交通費用雖未提出相關收據，然依其傷勢
    應有行動不便而須搭乘計程車前往醫院之必要，所生之交通
    費用，顯然已增加生活上之支出而受有損害，應可向加害人
    即被告請求賠償，始符公平原則，且被告亦同意給付原告因
    系爭傷害就醫治療所生之交通費用(本院卷第156頁)，故原
    告請求被告給付上開期日接受治療所支出之交通費，應可計
    入侵權行為損害賠償範圍內。至於原告其餘日期請求之交通
    費用，因與系爭事故無關，不予准許。
　⑵查原告至武德中醫診所(臺南市○○區○○路000號)，依google m
    ap所示一般距離約為12公里(附民卷第31頁)，以110年間臺
    南市計程車費率即起跳運價：85元，超過1,500公尺後，續
    跳運價每250公尺加5元，及往返2車次計算，1趟(往返)可請
    求之交通費為590元【計算式：｛85元＋〔（12,000公尺－1,500
    公尺）÷250公尺〕（未滿250公尺部分以250公尺計）×5元｝×2
    車次=590元】，因原告每趟僅請求295元，故以其請求之金
    額計算24趟(即附表1編號6至29、附表2編號4至27)合計7,08
    0元【計算式：295元×24＝7,080元】。又原告至新樓醫院(臺
    南市○區○○路0段00號)，依google map 所示一般距離約為3.
    2公里(附民卷第29頁)，同以上開標準計算，1趟(往返)可得
    請求之交通費為240元【計算式：｛85元＋〔（3,200公尺－1,50
    0公尺）÷250公尺〕（未滿250公尺部分以250公尺計）×5元｝×
    2車次=240元】，因原告僅請求120元(即附表1編號30、附表
    2編號28)，故以其請求之金額准許之。另原告至楊立晟物理
    治療所(臺南市○區○○路00號)，依google map 所示一般距離
    約為2.9公里(附民卷第23頁)，同以上開標準計算，1趟(往
    返)可得請求之交通費為230元【計算式：｛85元＋〔（2,900公
    尺－1,500公尺）÷250公尺〕（未滿250公尺部分以250公尺計
    ）×5元｝×2車次=230元】，因原告每趟僅請求115元(即附表1
    編號39至41、附表2編號34至36)，故以其請求之金額計算合
    計345元准許之。另原告至臺南醫院(臺南市○○路000號)，依
    google map 所示一般距離約為4公里(附民卷第25頁)，同以
    上開標準計算，1趟(往返)可得請求之交通費為270元【計算
    式：｛85元＋〔（4,000公尺－1,500公尺）÷250公尺〕（未滿250
    公尺部分以250公尺計）×5元｝×2車次=270元】，因原告僅請
    求135元(即附表1編號35、附表2編號31)，故以其請求之金
    額准許之。至於原告110年4月26日(即附表1編號2)至臺南市
    立醫院急診，因其未請求交通費，故未計入，附此敘明。
　⑶綜上，原告可請求自住家往返醫院之交通費合計為7,680元【
    計算式：7,080元(附表2編號4至27)＋120元(附表2編號28)＋3
    45元(附表2編號34至36)＋135元(附表2編號31)＝7,680元】，
    逾上開金額之主張，即無所據，不應准許。　　
　3.精神慰撫金：
　　按不法侵害他人之人格權，被害人受有非財產上損害，請求
    加害人賠償相當金額之慰撫金時，法院對於慰撫金之量定，
    應斟酌實際加害情形、所造成之影響、被害人痛苦之程度、
    兩造之身分地位經濟等一切情狀，以核定相當之數額。查原
    告因系爭事故受有系爭傷害，應已造成生活起居不便而受有
    精神上損害，原告請求被告賠償其所受非財產上損害，即非
    無據。本院審酌原告已逾70歲，教育程度高中畢業，名下有
    土地4筆、房屋1筆、汽車1輛；被告教育程度高中畢業，目
    前從事粗工工作，名下無其他財產等情，此據原、被告自陳
    在卷(本院卷第34頁)，並有兩造稅務電子閘門財產所得調件
    明細表各1份在卷可稽，及衡量兩造經濟能力、原告所受傷
    害及精神上痛苦等一切情狀，認原告請求被告賠償之精神慰
    撫金數額應以3萬元為適當。
　4.綜上，原告可請求被告給付之金額合計4萬3,520元【計算式
    ：5,840元(醫療費)＋7,680元(交通費)＋3萬元(精神慰撫金)＝
    4萬3,520元】，逾此範圍之主張，即非可採。
  ㈣再按給付無確定期限者，債務人於債權人得請求給付時，經
    其催告而未為給付，自受催告時起，負遲延責任。其經債權
    人起訴而送達訴狀，或依督促程序送達支付命令，或為其他
    相類之行為者，與催告有同一之效力。遲延之債務，以支付
    金錢為標的者，債權人得請求依法定利率計算之遲延利息。
    應付利息之債務，其利率未經約定，亦無法律可據者，週年
    利率為百分之5，民法第229條第2項、第233條第1項前段及
    第203條分別定有明文。本件原告請求被告賠償之前開金額
    ，係屬給付未有確定期限之金錢債權，是其依上開規定併予
    請求被告給付自變更訴之聲明翌日即111年6月21日(被告於1
    11年6月20日收取原告變更後之書狀，參本院卷第37頁)起至
    清償日止，按週年利率百分之5計算之利息，亦屬有憑，應
    予准許。　　
五、綜上所述，原告依侵權行為法律關係，請求被告給付4萬3,5
    20元，及自111年6月21日起至清償日止，按週年利率百分之
    5計算之利息，為有理由，應予准許；逾此部分之請求，則
    屬無據，應予駁回。
六、末按各當事人一部勝訴、一部敗訴者，其訴訟費用，由法院
    酌量情形，命兩造以比例分擔，民事訴訟法第79條定有明文
    。本院審酌原告追加請求之醫療費用均未獲准許，及兩造之
    勝敗比例、本件紛爭起因之可歸責性等因素，認本件訴訟費
    用由被告負擔百分之18，餘由原告負擔，應較適當，爰判決
    如主文第3項所示。
七、本件係依民事訴訟法第427條第1項第11、12款規定，適用簡
    易訴訟程序所為被告部分敗訴之判決，依同法第389條第1項
    第3款規定，就原告勝訴部分應職權宣告假執行。並按同法
    第392條第2項規定，依被告聲請酌定預供擔保如主文第4項
    後段所示之金額後，得免為假執行之宣告。
八、本件因事證已臻明確，兩造其餘主張陳述併所提之證據，經
    核對判決結果均不生影響，不再一一論述，附此敘明。
九、據上論結，本件原告之訴一部為有理由、一部為無理由，依
    民事訴訟法第436條第2項、第79條、第389條第1項第3款、
    第392條第2項，判決如主文。
中　　華　　民　　國　　111 　年　　8 　　月　　17　　日
                  臺灣臺南地方法院臺南簡易庭
            　　　　　　　　　法  官  林勳煜
上列正本證明與原本無異。
如不服本判決，應於判決送達後20日內，向本院提出上訴狀並表
明上訴理由，如於本判決宣示後送達前提起上訴者，應於判決送
達後20日內補提上訴理由書（須附繕本）。
如委任律師提起上訴者，應一併繳納上訴審裁判費。
中　　華　　民　　國　　111 　年　　8 　　月　　17　　日
　　　　　　　　　　　　　　　書記官  朱烈稽　　　　　　
　　　　　　　　　　　　　　　
附表1【原告請求之醫療費用，金額：新臺幣】
編號 日期 (年/月/日) 醫院 就診科別 請求金額 判決金額 備註 1 110/4/21 臺南市立醫院 急診 550元 0元 被告已給付 2 110/4/26 臺南市立醫院 急診 330元 330元 開立診斷證明書 3 110/4/23 武德中醫診所 中醫 100元 0元  4 110/4/26 武德中醫診所 中醫 100元 0元  5 110/4/30 武德中醫診所 中醫 100元 0元  6 110/5/5 武德中醫診所 中醫 180元 180元  7 110/5/10 武德中醫診所 中醫 100元 100元  8 110/5/14 武德中醫診所 中醫 100元 100元  9 110/5/17 武德中醫診所 中醫 100元 100元  10 110/5/20 武德中醫診所 中醫 100元 100元  11 110/5/24 武德中醫診所 中醫 100元 100元  12 110/5/27 武德中醫診所 中醫 180元 180元  13 110/5/31 武德中醫診所 中醫 100元 100元  14 110/6/3 武德中醫診所 中醫 150元 150元  15 110/6/8 武德中醫診所 中醫 200元 200元  16 110/6/16 武德中醫診所 中醫 100元 100元  17 110/6/23 武德中醫診所 中醫 150元 150元  18 110/6/28 武德中醫診所 中醫 230元 230元  19 110/7/5 武德中醫診所 中醫 150元 150元  20 110/7/12 武德中醫診所 中醫 150元 150元  21 110/7/19 武德中醫診所 中醫 150元 150元  22 110/7/23 武德中醫診所 中醫 200元 200元  23 110/7/28 武德中醫診所 中醫 230元 230元  24 110/8/9 武德中醫診所 中醫 150元 150元  25 110/8/17 武德中醫診所 中醫 100元 100元  26 110/8/20 武德中醫診所 中醫 100元 100元  27 110/8/27 武德中醫診所 中醫 230元 230元  28 110/9/15 武德中醫診所 中醫 300元 300元  29 110/10/1 武德中醫診所 中醫 380元 380元  30 110/4/26 新樓醫院 骨科 100元 100元  31 110/9/1 新樓醫院 神經內科 55元 0元 磁振造影檢查單 32 110/9/1 新樓醫院 神經內科 100元 0元 開立診斷證明書 33 110/9/1 新樓醫院 神經內科 50元 0元 開立診斷證明書 34 110/9/13 新樓醫院 神經內科 200元 0元  35 110/6/11 臺南醫院 骨科 130元 130元  36 110/9/13 成大醫院 神經外科 320元 0元  37 110/9/20 成大醫院 神經外科 570元 0元  38 111/5/9 成大醫院 神經外科 550元 0元 開立診斷證明書 39 110/5/10 楊立晟物理治療所 物理治療 450元 450元  40 110/5/12 楊立晟物理治療所 物理治療 450元 450元  41 110/5/14 楊立晟物理治療所 物理治療 450元 450元  42 110/7/15 楊立晟物理治療所 物理治療 900元 0元  43 110/7/16 楊立晟物理治療所 物理治療 900元 0元  44 110/7/19 楊立晟物理治療所 物理治療 900元 0元  45 110/7/21 楊立晟物理治療所 物理治療 900元 0元  46 110/7/23 楊立晟物理治療所 物理治療 450元 0元  47 110/7/26 楊立晟物理治療所 物理治療 900元 0元  48 110/7/28 楊立晟物理治療所 物理治療 900元 0元  49 110/7/30 楊立晟物理治療所 物理治療 900元 0元  50 110/8/2 楊立晟物理治療所 物理治療 450元 0元  51 110/8/4 楊立晟物理治療所 物理治療 900元 0元  52 110/8/6 楊立晟物理治療所 物理治療 450元 0元  53 110/8/9 楊立晟物理治療所 物理治療 900元 0元  54 110/8/11 楊立晟物理治療所 物理治療 900元 0元  55 110/8/13 楊立晟物理治療所 物理治療 900元 0元  56 110/8/16 楊立晟物理治療所 物理治療 450元 0元  57 110/8/18 楊立晟物理治療所 物理治療 900元 0元  58 110/8/20 楊立晟物理治療所 物理治療 450元 0元  59 110/8/23 楊立晟物理治療所 物理治療 900元 0元  60 110/8/25 楊立晟物理治療所 物理治療 900元 0元  61 110/8/30 楊立晟物理治療所 物理治療 900元 0元  62 110/9/1 楊立晟物理治療所 物理治療 900元 0元  63 110/9/3 楊立晟物理治療所 物理治療 900元 0元  64 110/9/15 楊立晟物理治療所 物理治療 450元 0元  65 110/9/18 楊立晟物理治療所 物理治療 0元 0元 開立診斷證明書 66 110/9/24 楊立晟物理治療所 物理治療 900元 0元  67 110/9/27 楊立晟物理治療所 物理治療 900元 0元  68 110/9/29 楊立晟物理治療所 物理治療 900元 0元  69 110/10/20 楊立晟物理治療所 物理治療 450元 0元  70 111/4/2 毅安診所 徒手治療 200元 0元  71 111/4/6 毅安診所 徒手治療 200元 0元  72 111/4/8 毅安診所 徒手治療 200元 0元  73 111/4/12 毅安診所 徒手治療 200元 0元  74 111/4/13 毅安診所 徒手治療 200元 0元  75 111/4/14 毅安診所 徒手治療 200元 0元  76 111/5/17 毅安診所 - 150元 0元 開立診斷證明書 77 111/6/15 毅安診所 徒手治療 200元 0元  78 111/6/18 武德中醫診所 中醫 130元 0元 腰薦椎神經叢疾患 79 111/6/22 武德中醫診所 中醫 50元 0元 腰薦椎神經叢疾患 合計    3萬1,415元 (請求金額3萬485元) 5,840元  

附表2【原告請求之交通費用，金額：新臺幣】　　
編號 日期(年/月/日) 往返地點 請求金額 判決金額 1 110/4/23 住家－武德中醫診所 295元 0元 2 110/4/26 住家－武德中醫診所 295元 0元 3 110/4/30 住家－武德中醫診所 295元 0元 4 110/5/5 住家－武德中醫診所 295元 295元 5 110/5/10 住家－武德中醫診所 295元 295元 6 110/5/14 住家－武德中醫診所 295元 295元 7 110/5/17 住家－武德中醫診所 295元 295元 8 110/5/20 住家－武德中醫診所 295元 295元 9 110/5/24 住家－武德中醫診所 295元 295元 10 110/5/27 住家－武德中醫診所 295元 295元 11 110/5/31 住家－武德中醫診所 295元 295元 12 110/6/3 住家－武德中醫診所 295元 295元 13 110/6/8 住家－武德中醫診所 295元 295元 14 110/6/16 住家－武德中醫診所 295元 295元 15 110/6/23 住家－武德中醫診所 295元 295元 16 110/6/28 住家－武德中醫診所 295元 295元 17 110/7/5 住家－武德中醫診所 295元 295元 18 110/7/12 住家－武德中醫診所 295元 295元 19 110/7/19 住家－武德中醫診所 295元 295元 20 110/7/23 住家－武德中醫診所 295元 295元 21 110/7/28 住家－武德中醫診所 295元 295元 22 110/8/9 住家－武德中醫診所 295元 295元 23 110/8/17 住家－武德中醫診所 295元 295元 24 110/8/20 住家－武德中醫診所 295元 295元 25 110/8/27 住家－武德中醫診所 295元 295元 26 110/9/15 住家－武德中醫診所 295元 295元 27 110/10/1 住家－武德中醫診所 295元 295元 28 110/4/26 住家－新樓醫院 120元 120元 29 110/9/1 住家－新樓醫院 120元 0元 30 110/9/13 住家－新樓醫院 120元 0元 31 110/6/11 住家－臺南醫院 135元 135元 32 110/9/13 住家－成大醫院 135元 0元 33 110/9/20 住家－成大醫院 135元 0元 34 110/5/10 住家－楊立晟物理治療所 115元 115元 35 110/5/12 住家－楊立晟物理治療所 115元 115元 36 110/5/14 住家－楊立晟物理治療所 115元 115元 37 110/7/15 住家－楊立晟物理治療所 115元 0元 38 110/7/16 住家－楊立晟物理治療所 115元 0元 39 110/7/19 住家－楊立晟物理治療所 115元 0元 40 110/7/21 住家－楊立晟物理治療所 115元 0元 41 110/7/23 住家－楊立晟物理治療所 115元 0元 42 110/7/26 住家－楊立晟物理治療所 115元 0元 43 110/7/28 住家－楊立晟物理治療所 115元 0元 44 110/7/30 住家－楊立晟物理治療所 115元 0元 45 110/8/2 住家－楊立晟物理治療所 115元 0元 46 110/8/4 住家－楊立晟物理治療所 115元 0元 47 110/8/6 住家－楊立晟物理治療所 115元 0元 48 110/8/9 住家－楊立晟物理治療所 115元 0元 49 110/8/11 住家－楊立晟物理治療所 115元 0元 50 110/8/13 住家－楊立晟物理治療所 115元 0元 51 110/8/16 住家－楊立晟物理治療所 115元 0元 52 110/8/18 住家－楊立晟物理治療所 115元 0元 53 110/8/20 住家－楊立晟物理治療所 115元 0元 54 110/8/23 住家－楊立晟物理治療所 115元 0元 55 110/8/25 住家－楊立晟物理治療所 115元 0元 56 110/8/30 住家－楊立晟物理治療所 115元 0元 57 110/9/1 住家－楊立晟物理治療所 115元 0元 58 110/9/3 住家－楊立晟物理治療所 115元 0元 59 110/9/15 住家－楊立晟物理治療所 115元 0元 60 110/9/18 住家－楊立晟物理治療所 115元 0元 61 110/9/24 住家－楊立晟物理治療所 115元 0元 62 110/9/27 住家－楊立晟物理治療所 115元 0元 63 110/9/29 住家－楊立晟物理治療所 115元 0元 64 110/10/20 住家－楊立晟物理治療所 115元 0元 合計   1萬2,295元 7,680元